臺灣臺南地方法院刑事判決　
111年度易字第57號
公  訴  人  臺灣臺南地方檢察署檢察官
被      告  郭懷文




上列被告因竊盜案件，經檢察官提起公訴（110年度偵字第25172
號），被告於本院準備程序中就被訴事實為有罪之陳述，經告知
簡式審判程序之旨，並聽取被告與公訴人意見後，本院裁定以簡
式審判程序進行審理，判決如下：
    主  文
郭懷文犯毀越門扇侵入住宅竊盜罪，處有期徒刑陸月，如易科罰
金，以新臺幣壹仟元折算壹日。
未扣案犯罪所得新臺幣壹佰捌拾伍元沒收，於全部或一部不能沒
收或不宜執行沒收時，追徵其價額。
    事實及理由
一、本案被告郭懷文所犯為死刑、無期徒刑、最輕本刑3年以上
    有期徒刑以外之罪，亦非高等法院管轄之第一審案件，其於
    準備程序中就被訴事實為有罪之陳述，經告知簡式審判程序
    之旨，並聽取檢察官及被告之意見後，本院依刑事訴訟法第
    273條之1第1項規定裁定進行簡式審判程序，是本案之證據
    調查，依同法第273條之2規定，不受同法第159條第1項、第
    161條之2、第161條之3、第163條之1及第164條至第170條所
    規定證據能力認定及調查方式之限制，合先敘明。
二、本件除應於證據欄補充：「被告於本院準備程序及審理時之
    自白」外，其餘之犯罪事實及證據均引用本件起訴書之記載
    （如附件）。
三、論罪科刑：
  ㈠按刑法第321條第1項第1款所稱之「住宅」，指人類日常居住
    之場所。被害人盧茂進現住於上揭房屋內，經被害人於警詢
    時指述明確在卷(見警卷第9至10頁)，是以被告所侵入者為
    被害人之住宅無訛。又按門鎖如係裝置於門內，為門之組成
    部分，固應認屬門扇之一部，若係附加於門上之掛鎖，則應
    屬安全設備。被告以不明方式破壞上揭門鎖，係裝置於門內
    ，有該門扇照片在卷供參（見警卷第15頁），核屬門扇之一
    部。是核被告所為，係犯刑法第321條第1項第1款、第2款之
    毀越門扇侵入住宅竊盜罪。
  ㈡又本案檢察官並未主張被告構成累犯(見本院卷第138頁)，可
    認檢察官並不認為被告構成累犯，是就被告前案之部分，依
    刑法第57條第5款有關犯罪行為人之品行予以審酌、評價即
    足（最高法院110年度台上字第5660號判決意旨參照）。
　㈢爰審酌被告前有多次竊盜之前案紀錄，有臺灣高等法院被告
    前案紀錄表在卷足參（見本院卷第11至26頁），其仍不思以
    正途取財，竟違犯本件隨意竊取他人之物之犯行，顯見其漠
    視他人財物之所有權，法紀觀念薄弱，對社會治安及他人財
    產安全均非無危害，復審酌被告犯後坦承犯行不諱，表現悔
    意，犯罪時所採之手段亦尚屬平和，兼衡其尚未賠償被害人
    之情形，及被告之犯罪動機、手段、所生損害，暨其於本院
    審理時所述之智識程度、家庭經濟生活狀況（見本院卷第13
    8頁）等一切情狀，量處如主文所示之刑，並諭知易科罰金
    之折算標準，以示懲儆。
四、按犯罪所得，屬於犯罪行為人者，沒收之；前2項之沒收，
    於全部或一部不能沒收或不宜執行沒收時，追徵其價額，刑
    法第38條之1第1項本文、第3項分別定有明文。本案被告竊
    得被害人所有之現金新臺幣185元，為被告之犯罪所得，並
    未扣案，應依前揭規定宣告沒收，於全部或一部不能沒收或
    不宜執行沒收時，追徵其價額。　　
據上論斷，應依刑事訴訟法第273條之1第1項、第299條第1項本
文、第310條之2、第454條第2項，判決如主文。
本案經檢察官蘇榮照提起公訴，檢察官黃信勇到庭執行職務。
中　　華　　民　　國　　111 　年　　5 　　月　　16　　日
                  刑事第十庭    法　官　潘明彥
以上正本證明與原本無異。
如不服本判決應於收受本判決後20日內向本院提出上訴書狀，並
應敘述具體理由。其未敘述上訴理由者，應於上訴期間屆滿後20
日內向本院補提理由書狀（均須按他造當事人之人數附繕本）「
切勿逕送上級法院」。 
　　　　　　　　　　　　　　　　書記官  蘇豐展
中　　華　　民　　國　　111 　年　　5 　　月　　16　　日
附錄本案論罪科刑法條：
中華民國刑法第321條
犯前條第1項、第2項之罪而有下列情形之一者，處6月以上5年以
下有期徒刑，得併科50萬元以下罰金：
一、侵入住宅或有人居住之建築物、船艦或隱匿其內而犯之。
二、毀越門窗、牆垣或其他安全設備而犯之。
三、攜帶兇器而犯之。
四、結夥三人以上而犯之。
五、乘火災、水災或其他災害之際而犯之。
六、在車站、港埠、航空站或其他供水、陸、空公眾運輸之舟、
    車、航空機內而犯之。
前項之未遂犯罰之。

【附件】：
臺灣臺南地方檢察署檢察官起訴書
                                    110年度偵字第25172號
　　被　　　告　郭懷文　男　50歲（民國00年0月0日生）
　　　　　　　　　　　　住○○市○○區○○街000巷00號
　　　　　　　　　　　　國民身分證統一編號：Z000000000號
上列被告因加重竊盜案件，業經偵查終結，認應該提起公訴，茲
將犯罪事實及證據並所犯法條分敘如下：
　　　　犯罪事實
一、郭懷文意圖為自己不法之所有，於民國110年10月29日14時3
    0分許，騎乘車牌號碼000-000號普通重型機車，尾隨盧茂進
    返回臺南市○○區○○路000號住處，並於同日18時許，趁盧茂
    進離家之際，徒手破壞上址房屋門鎖後，侵入盧茂進上址住
    處內，竊取盧茂進所有放置在房間抽屜內現金新臺幣185元
    ，於得手後騎乘上開機車離去。嗣盧茂進發現遭竊報警處理
    ，經警調閱監視器錄影畫面後，始查獲上情。
二、案經臺南市政府警察局歸仁分局報告偵辦。
　　　　證據並所犯法條
一、上揭犯罪事實，業經被告郭懷文於警詢時坦承不諱，核與被
    害人盧茂進指述情節大致相符，並有現場照片、監視器錄影
    光碟暨畫面擷取等在卷可稽，足認被告自白與事實相符。本
    件事證明確，被告犯嫌堪予認定。
二、核被告所為，係犯刑法第321條第1項第1款、第2款之加重竊
    盜罪嫌。
三、依刑事訴訟法第251條第1項提起公訴。
　　此　致
臺灣臺南地方法院
中　　華　　民　　國　 110　　年　　12　　月　　10　　日
　　　　　　　　　　　　　　　檢察官  蘇榮照
本件證明與原本無異
中　　華　　民　　國　 110　　年　　12　　月　　23　　日
                              書記官  鍾明智

所犯法條：中華民國刑法第321條
犯前條第 1 項、第 2 項之罪而有下列情形之一者，處 6 月以
上 5 年以下有期徒刑，得併科 50 萬元以下罰金：
一、侵入住宅或有人居住之建築物、船艦或隱匿其內而犯之。
二、毀越門窗、牆垣或其他安全設備而犯之。
三、攜帶兇器而犯之。
四、結夥三人以上而犯之。
五、乘火災、水災或其他災害之際而犯之。
六、在車站、港埠、航空站或其他供水、陸、空公眾運輸之舟、
    車、航空機內而犯之。
前項之未遂犯罰之。